【裁判字號】    98,訴,155
【裁判日期】    980416
【裁判案由】    違反毒品危害防制條例
【裁判全文】
臺灣臺南地方法院刑事判決               98年度訴字第155號
公  訴  人  臺灣臺南地方法院檢察署檢察官
被      告  甲○○原名陳欣慧.
上列被告因違反毒品危害防制條例案件，經檢察官提起公訴（九
十八年度毒偵字第九四號），被告就犯罪事實為有罪之陳述，本
院合議庭裁定由受命法官進行簡式審判程序，判決如下：
    主  文
甲○○施用第一級毒品，累犯，處有期徒刑玖月，扣案第一級毒
品海洛因壹包（檢驗後淨重零點壹伍肆公克）沒收銷燬之、扣案
塑膠吸管（警卷扣押物品目錄表記載為「小瓢匙」）壹支沒收；
又施用第二級毒品，累犯，處有期徒刑伍月，扣案第二級毒品安
非他命壹包（毛重零點三公克）沒收銷燬之；應執行有期徒刑壹
年，扣案第一級毒品海洛因壹包（檢驗後淨重零點壹伍肆公克）
、第二級毒品安非他命壹包（毛重零點三公克）均沒收銷燬之，
扣案塑膠吸管壹支沒收。
    事  實
一、甲○○前於民國九十五年間因施用毒品，經依本院九十五年
    度毒聲更(一)字第二號裁定執行觀察、勒戒後，認無繼續施用
    毒品之傾向，於九十五年六月二十二日釋放出所，並由台灣
    台南地方法院檢察署檢察官於九十五年六月二十七日以九十
    五年度毒偵字第三三七號為不起訴處分確定。另因施用第二
    級毒品，為本院九十五年度簡字第三二二七號判處有期徒刑
    四月確定，於九十六年五月九日執行完畢。又因重利罪，為
    本院九十五年訴字第九○四號判處有期徒刑三月確定，經本
    院九十六年度聲減字第四九二六號裁定減為有期徒刑一月十
    五日，甫於九十六年十一月十三日易科罰金執行完畢。
二、詎仍無法戒斷毒癮，復基於施用第一級毒品之犯意，於九十
    七年十月十三日某時，在其位於臺南縣佳里鎮子良廟22號之
    1住處，以將海洛因摻在香菸內吸食之方式，施用海洛因一
    次；另基於施用第二級毒品之犯意，繼於九十七年十月十三
    日某時，在前開住處，以將安非他命置於玻璃球內加熱燃燒
    產生燻煙，再吸食該燻煙之方式，施用安非他命一次。嗣於
    九十七年十月十四日晚上六時四十五分許，甲○○駕駛車牌
    號碼：1701-MM號小客車搭載蔡遠志行經國道一號北向313公
    里600百公尺處（臺南縣新市鄉）時，經警實施路檢稽查，
    發現甲○○係毒品列管人口，再經其同意搜索上開車輛，當
    場在上開小客車內查獲甲○○所有供施用海洛因所用塑膠吸
    管一支，另在排檔桿前甲○○所有黑色小皮包內查獲海洛因
    一包（檢驗前淨重○．一六三公克，檢驗後淨重○．一五四
    公克）、安非他命一包（毛重○．三公克），嗣經警於九十
    七年十月十四日十九時三十分許採甲○○尿液送驗，分別呈
    可待因、嗎啡、安非他命、甲基安非他命陽性反應（註：蔡
    遠志因施用第一級毒品，業經本院九十八年度訴字第九十四
    號判處有期徒刑十一月）。
三、案經內政部警政署國道公路警察局第四警察隊報告台灣台南
    地方法院檢察署檢察官偵查起訴。
    理    由
一、本案被告甲○○所犯上開施用第一級毒品與第二級毒品之罪
    ，均非死刑、無期徒刑或最輕本刑有期徒刑三年以上之罪，
    亦非高等法院管轄第一審案件，被告就被訴事實為有罪之陳
    述，經告知被告簡式審判程序之旨，並聽取檢察官、被告之
    意見後，本院合議庭裁定進行簡式審判程序，是本案之證據
    調查，依刑事訴訟法第二百七十三條之二規定，不受同法第
    一百五十九條第一項、第一百六十一條之二、第一百六十一
    條之三、第一百六十三條之一及第一百六十四條至第一百七
    十條規定之限制，合先說明。
二、上揭事實，有下列證據可資證明：
    (一)被告甲○○警詢、偵查與本院審理中之自白。
    (二)內政部警政署國道公路警察局第四警察隊送驗尿液名冊對
      照表、詮昕科技股份有限公司濫用藥物尿液檢驗報告各一
      紙。
    (三)扣案海洛因一包、安非他命一包與塑膠吸管一支暨搜索扣
      押筆錄、扣押物品目錄表、上開查獲扣案之海洛因、安非
      他命照片各一張。
    (四)國道第四警察隊查獲毒品初步檢驗報告單一紙（扣案安非
      他命檢驗）。
    (五)高雄市立凱旋醫院濫用藥物成品檢驗鑑定書一紙（扣案海
      洛因檢驗）
    (六)國道第四警察隊新市分隊員警職務報告。
三、按海洛因、安非他命係毒品危害防制條例第二條第二項第一
    款、第二款所明定之第一級、第二級毒品，禁止非法持有及
    施用。核被告所為，係違反毒品危害防制條例第十條第一項
    、第二項之施用第一、二級毒品罪。其施用前分別持有第一
    級毒品海洛因與第二級毒品安非他命之低度行為，應為其進
    而施用之高度行為所吸收，均不另論罪。所犯上開二罪間，
    犯意各別，行為互殊，罪名不同，應分論併罰。
四、經查，被告前曾因施用毒品，依本院九十五年度毒聲更(一)字
    第二號裁定執行觀察勒戒處分，因無繼續施毒品之傾向，於
    九十五年六月二十二日執行完畢釋放，並為台灣台南地方法
    院檢察署檢察官於九十五年六月二十七日以九十五年度毒偵
    字第三三七號為不起訴處分。另因施用第二級毒品，為本院
    九十五年度簡字第三二二七號判處有期徒刑四月確定，於九
    十六年五月九日執行完畢。又因重利罪，為本院九十五年訴
    字第九○四號判處有期徒刑三月確定，經本院九十六年度聲
    減字第四九二六號裁定減為有期徒刑一月十五日，甫於九十
    六年十一月十三日易科罰金執行完畢。以上有台灣高等法院
    被告前案紀錄表在卷足憑，被告於觀察勒戒處分執行完畢釋
    放後，五年內再施用毒品，應依毒品危害防制條例第二十三
    條第二項之規定追訴處罰，其於所受前開有期徒刑執行完畢
    ，五年內故意再犯本件有期徒刑以上之罪，均為累犯，均應
    依刑法第四十七條第一項加重其刑。其次，被告於前案所受
    有期徒刑執行完畢後，自九十六年五月間起至九十八年一月
    間，多次因施用一、二級毒品，為本院判處刑罰確定或為檢
    察官提起公訴，繫屬本院審理中，亦有台灣高等法院被告前
    案紀錄表可參，並經本院調取各該確定判決與起訴書核閱無
    訛，被告顯然未因觀察勒戒處分暨刑罰之執行、宣告或起訴
    而革除施用毒品惡習，可見戒癮意志力薄弱，復審酌其施用
    毒品在性質上屬自我戕害身心健康之行為，對社會大眾尚不
    致造成重大危害，及其犯罪動機、手段、犯後坦承犯行之態
    度等一切情狀，爰分別量處如主文所示之刑，並定其應執行
    之刑。扣案在被告所有黑色小皮包內查獲之海洛因、安非他
    命各一包（警局編號7、8），經鑑驗分別為第一級毒品海洛
    因與第二級毒品安非他命，有國道第四警察隊查獲毒品初步
    檢驗報告單與高雄市立凱旋醫院濫用藥物成品檢驗鑑定書各
    一紙附卷為證，依毒品危害防制條例第十八條第一項前段之
    規定，不問屬於犯人與否，均應沒收銷燬之，各該毒品包裝
    袋，係為防止毒品裸露、逸出及潮濕，且便於分裝、攜帶，
    與毒品已無法分離，應與毒品同視而併予沒收銷燬之。另查
    獲扣案之塑膠吸管一支（警卷扣押物品目錄表記載為「小瓢
    匙」），為被告甲○○所有且供其施用海洛因時以該塑膠吸
    管將海洛因摻入香煙內所用，業據其於偵查中供述在卷（參
    見本案偵查卷第20頁），此與同時遭查獲另案被告蔡遠志於
    另案（本院九十七年度訴字第九四號）九十七年十二月二十
    四日偵查時供述：「（當時警方在甲○○皮包內查扣的塑膠
    吸管是何人的？）甲○○的」等語相符，應認該查扣之白色
    塑膠吸管為被告甲○○所有且供其施用海洛因所用之物，應
    依刑法第三十八條第一項第二款宣告沒收。被告甲○○於審
    理時雖否認扣案小瓢匙一支為其所有，並稱該小瓢匙亦為蔡
    遠志所寄放云云，惟經本院調閱上開本院九十八年度訴字第
    九四號蔡遠志違反毒品危害防制條例案卷，九十七年十月十
    四日十八時許，警方所查獲扣案之物品，除蔡遠志所有置於
    車內之海洛因六包（分別為編號1、2、3、4、5、6，其中編
    號1、2、3、4、5內各有二小包）外，另在被告甲○○所有
    黑色皮包內查扣海洛因、安非他命各一包（分別為編號7、8
    ）與白色塑膠吸管一支，此外別無其他查扣物品，有扣案物
    品照片附於另案警卷可明，因認本案警卷所載之「小瓢匙」
    即上開查扣之白色塑膠吸管無誤。另查扣之黑色皮包雖為被
    告甲○○所有，惟該黑色皮包尚與被告施用毒品無涉，爰不
    併為沒收之諭知。又上開查獲扣案之蔡遠志所有編號1、2、
    3 、4、5、6之海洛因共計十一包，業經本院九十七年度訴
    字第九四號判決諭知沒收，爰不重覆為沒收之諭知，均併為
    說明。
五、據上論結，應依刑事訴訟法第二百七十三條之一第一項、第
    二百九十九條第一項前段、第三百十條之一第一項，毒品危
    害防制條例第十條第一項、第二項、第十八條第一項前段，
    刑法第十一條前段、第四十七條第一項、第五十一條第五款
    、第三十八條第一項第二款，判決如主文。
本案經檢察官林朝文到庭執行職務
中    華    民    國    98    年    4     月    16    日
                  刑事第四庭    法  官  林逸梅
以上正本證明與原本無異
如不服本判決應於收受本判決之日起10日內向本院提出上訴書狀
，並應敘述具體理由。如未敘述上訴理由者，應於上訴期間屆滿
後20日內向本院補提理由書狀（均須按他造當事人之人數附繕本
）「切勿逕送上級法院」。
                                書記官  郭純瑜
中    華    民    國    98    年    4     月    16    日
附錄本案論罪科刑法條：
毒品危害防制條例第10條
施用第一級毒品者，處6月以上5年以下有期徒刑。
施用第二級毒品者，處3年以下有期徒刑。


司法院資訊處製作；財團法人民間司法改革基金會備份。
